【裁判字號】    99,上更(一),419
【裁判日期】    991118
【裁判案由】    毒品危害防制條例
【裁判全文】
臺灣高等法院刑事判決             99年度上更(一)字第419號
上  訴  人  臺灣板橋地方法院檢察署檢察官
被      告  王瑞榮
選任辯護人  法律扶助律師  鄭仁哲
上列上訴人因被告毒品危害防制條例案件，不服臺灣板橋地方法
院98年度訴字第4334號，中華民國99年3 月18日第一審判決（起
訴案號：臺灣板橋地方法院檢察署98年度偵字第15401 號），提
起上訴，本院判決後，經最高法院第一次發回更審，本院判決如
下：
    主  文
原判關於決販賣第一級毒品部分撤銷。
王瑞榮販賣第一級毒品，累犯，處有期徒刑拾伍年壹月。扣案00
00000000號行動電話壹支（含SIM 卡壹張）沒收；未扣案販賣第
一級毒品所得財物新臺幣壹仟元沒收，如全部或一部不能沒收時
，以其財產抵償之。
    事  實
一、王瑞榮前因施用毒品案件，經臺灣臺北地方法院以94年度訴
    字第1537號判處有期徒刑1年4月確定；又因施用毒品案件，
    經同院以95年度易字第523號判處有期徒刑6月確定；另因持
    有毒品案件，經同院以95年度易更(一)字第7號判處有期徒刑4
    月確定。上開案件經減刑分別為有期徒刑8月、3月、2 月，
    並定應執行有期徒刑1 年確定；另因施用毒品案件，經臺灣
    板橋地方法院以96年度訴字第1270號判處有期徒刑8月、6月
    確定，嗣經減刑為有期徒刑4月、3月，應執行有期徒刑6 月
    。上開各罪接續執行，於民國97年10月10日縮刑期滿執行完
    畢。詎仍不知悔改，明知海洛因係屬毒品危害防制條例第2
    條第2項第1款所列之第一級毒品，不得非法販賣、持有，竟
    基於販賣第一級毒品海洛因營利之犯意，以其所有之000000
    0000號行動電話作為販毒之對外聯絡工具。適於98年5 月22
    日14時40分42秒、14時43分17秒、14時54分58秒、15時7分6
    秒、15時16分17秒，林俊宏持用0000000000號行動電話與王
    瑞榮上開行動電話聯絡，雙方約於同年月日下午某時許，在
    臺北縣中和市○○路上之某全家便利商店（起訴書誤載為臺
    北縣土城市○○路上之三元宮，經蒞庭公訴人當庭更正），
    以新臺幣（下同）1,000元代價販賣第一級毒品海洛因1包（
    毛重約0.2 公克）予林俊宏。旋雙方於約定時間、地點完成
    交易。嗣王瑞榮於98年5 月24日18時許，在臺北縣土城市○
    ○街58號8樓之5居所為警查獲，並扣得上開行動電話1 支（
    含SIM卡1張）及無法證明供販賣海洛因所用之電子磅秤1 臺
    、安非他命吸食器、吸管各1支、殘渣袋2個。王瑞榮於製作
    警詢筆錄時，林俊宏再度以0000000000號行動電話聯絡王瑞
    榮上開行動電話，經臺北縣政府警察局中和第二分局員山派
    出所所長鍾國楨代接電話，於同年月25日凌晨1 時10分許，
    在臺北縣中和市○○路與員山路口查獲依約前往之林俊宏有
    施用海洛因犯行，始循線查悉上情。
二、案經臺北縣政府警察局中和第二分局移請臺灣板橋地方法院
    檢察署檢察官偵查起訴。
    理  由
一、按刑事訴訟法第264條第2項關於起訴書程式之規定，旨在界
    定起訴之對象，亦即審判之客體，苟起訴書所記載之犯罪事
    實與其他犯罪不致混淆，足以表明其起訴之範圍者，即使記
    載粗略未詳，事實審法院亦應依職權加以認定，不得以其內
    容簡略或記載不詳，而謂公訴人起訴書未記載犯罪事實（最
    高法院98年度台上字第1672號判決意旨參照）。本件起訴書
    雖記載「被告於98年5 月22日下午某時，在『台北縣土城市
    ○○路上之三元宮』，以1,000元代價販售海洛因1 包（0.2
    公克）予林俊宏，並完成交易」等字樣。經本院蒞庭公訴人
    當庭表示起訴書記載在三元宮係誤繕，應更正為中和市○○
    路上全家便利商店（本院卷第83頁）。因起訴書已將被告販
    賣毒品之種類、價格、數量、時間等事項記載清楚，故販賣
    地點雖誤繕，然已當庭更正，且此部分犯行與其他犯罪不致
    混淆，應足以表明起訴之範圍，合先敘明。
二、以下所引證據，經本院當庭提示，上訴人即檢察官、被告王
    瑞榮及其選任辯護人對於被告以外之人於審判外之言詞及書
    面陳述，均表示無意見，同意作為證據（本院卷第55反頁）
    ，且本院審酌該言詞陳述或書面陳述作成時，並無違法或不
    當之狀況，依刑事訴訟法第159條之5第1 項規定，均有證據
    能力，合先敘明。
三、訊據被告對上開0000000000號行動電話係其使用，並於98年
    5 月22日與林俊宏持用0000000000號行動電話有通聯等事實
    坦承不諱，惟矢口否認有何販賣海洛因行為，辯稱：林俊宏
    對於購買次數、金額、時間、購買地點等前後矛盾，顯有瑕
    疵，其證述不足採。林俊宏遭查獲所採尿液雖有嗎啡陽性反
    應，以海洛因殘留體內時間為1至2天，無法證明林俊宏於98
    年5 月22日19時施用海洛因。又伊與林俊宏為友人關係，卷
    附通聯紀錄無法證明係聯絡買賣海洛因。而電子磅秤乃伊將
    自己需要施用毒品予以分裝供吸食之用，故本件既未當場人
    贓俱獲，亦未查獲伊持有海洛因，更無其他補強證據可證明
    伊有販賣海洛因犯行，原判決無誤云云。
四、經查：
(一)上開事實，業經證人林俊宏證稱：我向王瑞榮購買毒品海洛
    是經由朋友介紹後，以0000000000號撥打0000000000號聯絡
    被告，當時我購買1,000元之毒品海洛因1 小包（毛重約0.2
    公克），交易時間約98年5 月22日14至15時許，在臺北縣中
    和市○○路上的全家便利商店，我們是以一手交錢一手交毒
    品之方式，進行毒品交易等語（偵卷第19、90至92頁）。且
    證人即臺北縣政府警察局中和第二分局員山派出所所長鍾國
    楨證稱：98年5 月24日前幾天，有線報說綽號「小榮」男子
    在台北縣土城市○○街58號大樓樓下交易毒品，並提供「小
    榮」女友車號及姓名，我們先調出他女友刑事檔案照片，有
    毒品前科，就陸續在此埋伏。98年5 月24日14、15時，我又
    再度帶隊在現場埋伏，管理員表示58號8樓之5出入複雜，直
    至同年月日17時45分許，有訪客鄭暉宏進去該戶，我們查訪
    客資料，有毒品前科，就繼續埋伏，後來「小榮」跟鄭暉宏
    一起出來，在廣場上進行盤查，才知道「小榮」就是王瑞榮
    ，經他同意從他身上搜到扣案行動電話，由我保管。期間電
    話一直響，剛開始沒接聽，直到搜索完畢後，代被告接電話
    ，有些人聽到不是被告本人聲音就掛掉。迨98年5 月24日23
    、24時許偵辦中，林俊宏打電話來，由我接聽，被動回應他
    ，隱約知道他施打海洛因，住萬華，約在中和連城路與員山
    路口交易，林俊宏就在98年5月25日約1時許到約定地點，我
    確定是他，開始盤查，他手臂上有注射痕跡，問他來意，他
    也認了，並完全配合回去做筆錄，他在警察局供述跟被告交
    易毒品的經過等語（偵卷第88、89頁），足證林俊宏在被告
    已遭警查獲後，以0000000000行動電話聯絡被告持用000000
    0000行動電話，始在與鍾國楨約定之地點遭警查獲而吐露上
    情，要無由警方事先刻意安排而誣陷被告之可能。又被告與
    林俊宏僅為朋友關係，業據被告供述、林俊宏陳述在卷（偵
    卷第9 、20頁），林俊宏亦無構詞誣陷被告而陷己身於偽證
    重罪追訴之理，故林俊宏上開所證，尚非不可採信。參以林
    俊宏陳稱：最後一次施打海洛因是98年5 月22日19時許，在
    臺北縣中和市○○路與員山路口的麥當勞廁所裡（偵卷第18
    頁、本院卷第82頁），而林俊宏於98年5月25日凌晨3時22分
    許，為警採尿經送鑑定結果呈嗎啡陽性反應，有臺灣檢驗科
    技股份有限公司濫用藥物檢驗報告、臺北縣政府警察局中和
    第二分局查獲違反毒品危害防制條例案件犯嫌代碼對照表、
    臺北縣政府警察局查獲毒品案件尿液檢體表監管紀錄表附於
    98年度訴字第1576號林俊宏施用毒品案卷內，並經本院調閱
    屬實（外放影卷內），且林俊宏證稱：偶爾才會用電話與被
    告電話聯絡，購買海洛因的事情（原審卷第77反頁），以卷
    附林俊宏持用0000000000號通聯紀錄可知，98年5 月22日當
    日下午計有：14時40分42秒、14時43分17秒、14時54分58秒
    、15時7分6秒、15時16分17秒等，林俊宏與被告持用000000
    0000號行動電話通聯5 次之紀錄，通話時間分別為13秒、32
    秒、67秒、4秒、6秒，且林俊宏上開行動電話基地臺位置由
    台北市○○路○段362號7 樓頂住處附近（林俊宏戶籍地為台
    北市○○路○段320巷36弄6號5樓，有警詢筆錄可參），變更
    為臺北縣板橋市、土城市附近，甚而至同年月日16時29分26
    秒之前，均在臺北縣中和市○○路3 段附近，有通聯紀錄存
    卷可參（偵卷第99反、100 頁）。勾稽上開發生各該事故之
    時序，當可合理判斷，林俊宏於98年5 月22日14、15時許，
    因須購買海洛因而與被告聯絡，並於當日19時許，施用海洛
    因而於98年5月25日凌晨3時22分許，遭警查獲採尿送驗，呈
    嗎啡陽性反應，益證林俊宏上開所證，要非虛妄。
(二)林俊宏於98年5月22日19時許，施用海洛因後，於98年5月25
    日凌晨3 時22分經警採尿送驗，呈嗎啡陽性反應，雖逾通常
    施用海洛因後24小時內經由尿液可檢測出嗎啡呈陽性反應之
    結果，然依據Clarke's Isolation and Indentificati on
    of Drugs第二版記載，施用海洛因後24小時內經由尿液排出
    之量可達施用劑量之80% ；另毒品施用後於尿液中可檢出之
    時間，受施用劑量及頻率、施用方式、飲水量之多寡、個人
    體質及其代謝情況等因素影響，因個案而異。一般可檢出之
    時間為海洛因服用後2至4天等情，有行政院衛生署管制藥品
    管理局92年3 月10日管檢字第0920001495號函存卷可參（本
    院卷第49、50頁）。是以，林俊宏上開濫用藥物檢驗報告，
    堪為林俊宏於98年5 月22日下午某時許，向被告購買海洛因
    ，並於當日19時許施用海洛因，於98年5月25日凌晨3時22分
    許，經警採尿結果，呈嗎啡陽性反應之佐證，並不違背上開
    函釋意旨而足堪採認。林俊宏於自己施用毒品案件中（98年
    度訴字第1576號），自承：98年5 月25日為警查獲施用海洛
    因時間，在查獲前2至3天前（98訴字第1576號影卷第2 頁）
    ，然其亦證稱：因時間太久，應該以在警察局所說的才對（
    本院卷第82頁），足證林俊宏於98年5 月22日19時許，確實
    曾施用海洛因無誤。至臺灣臺北地方法院98年度訴字第1576
    號刑事判決認定林俊宏此次施用海洛因時間不同，以林俊宏
    於該案自承：在查獲前2至3天前施用，顯與上開判決認定歧
    異，該案判決結果自不影響本院上開認定。雖林俊宏於本院
    亦稱：海洛因每天都要施用1 次（本院卷第82反頁）；經本
    院質之何以與警詢中所稱係98年5 月22日最後施用海洛因不
    同，遂改以：因為如果沒有毒品的時候就會去喝美沙冬（本
    院卷第82反頁），故林俊宏所謂「每天」施用海洛因，乃沒
    有毒品時即施用美沙冬之意，自與其於警詢中所述未生歧異
    。
(三)按供述證據前後雖稍有參差或互相矛盾，事實審法院非不可
    本於經驗法則斟酌其他證據作合理之比較定其取捨，從而供
    述證據之一部認為真實者予以採取，亦非證據法則所不許（
    最高法院95年度台上字第6363號判決意旨參照）。林俊宏於
    偵查、原審所證，雖稍有不同：
  (1)於偵查中證稱：我與被告合資購買安非他命或海洛因約10次
    ，從98年1、2月間開始，我都打電話給他，問他那邊有沒有
    海洛因或安非他命，他說有就約地點，到了約定地點，我錢
    交給他，他毒品當場交給我。最近1次是98年5月24日晚上打
    電話問他安非他命1克多少，他跟我說要問價錢。在前1次是
    5月24日前1 星期約在土城市○○路三元宮拿給我1,000元，
    他當場交給我海洛因1包（毛重0.2公克）。我被警察騙，警
    察要我咬被告販賣，尿液就不用送，結果我咬了，還是一樣
    照移送等語（偵卷第90、91頁）。經檢察官質疑此種一手交
    錢、一手交貨的方式，並不是合資，且請林俊宏再次確認「
    咬」之意義，林俊宏遂表示我跟他拿貨的方式就是問他有沒
    有東西，多少錢，然後一手交錢一手交貨，我不認為這是販
    賣，我只是拿毒品。事實上我不知道剛剛我所說拿毒品方式
    是不是叫販賣，但警察偏偏要我說這是販賣，所以我認為這
    就是「咬」（偵卷第91、92頁），顯然其對於毒品危害防制
    條例規範之販賣意義不甚明瞭，始謂其與被告均合資購買海
    洛因，並因此認遭警要求「咬」被告。又警察查悉犯罪依法
    應移送各地方法院檢察署偵辦，否則，涉及違法瀆職行為，
    衡情要無為取得林俊宏指述被告販毒而陷己身於瀆職追訴之
    境地，且林俊宏所涉該次施用海洛因犯行，亦經臺灣臺北地
    方法院98年度訴字第1576號刑事判決判處罪刑確定在案，有
    該判決附卷可考（本院卷第71至73頁），故鍾國楨稱：我們
    不可能叫林俊宏咬被告販賣，騙林俊宏如果咬被告出來就不
    用採尿送驗，蓋當時沒有鎖定林俊宏，他是快要結尾時，才
    突然接到電話等語（偵卷第92頁），尚屬可採。再林俊宏於
    98年5 月24日23、24時許，電聯被告，由我代接，電話內容
    沒有詢問價格而是直接開口說要多少毒品，數字我已經忘記
    等情，亦經鍾國楨證述在卷（偵卷第92頁），則林俊宏究竟
    是否於98年5月24日前1星期在土城市○○路三元宮向被告購
    買海洛因，即值商榷。
  (2)於原審證稱：我於98年5月25日凌晨1時10分許，在中和市被
    警查獲，前往中和市目的是找被告一起去拿海洛因。我與被
    告於98年5 月22日下午沒有見面，警察叫我說被告有在賣毒
    ，就不會抓我。在檢察官面前作筆錄時，在被警察查獲前1
    星期曾有跟被告買毒品，也是警察打好，叫我大約講這個時
    間的。我已經忘記98年5 月22日有無從被告那裡取得毒品等
    情（原審卷第78反至81反頁）。以林俊宏對於被告有無施用
    毒品、被查獲當天有無撥打電話聯絡被告、被告有無販賣毒
    品等情，均以時間太久，已經忘記（原審卷第79、80頁），
    並表示警詢筆錄實在，確定沒有說謊（原審卷第79反頁），
    顯然林俊宏於原審作證時，有迴護被告而左支右絀無法自圓
    其說之情。況林俊宏製作警詢筆錄時，並未以不移送其施用
    毒品案件而要求咬被告販賣海洛因，已如前述，偵訊筆錄亦
    非由警察製作，故林俊宏上開所證，要難採信。
  (3)林俊宏於偵查、原審與警詢所證雖稍有不同，並於本院表示
    遺忘何時、何地購買海洛因，惟其再三強調其使用電話與被
    告聯絡，如有海洛因即約地點，到時一手交錢一手交貨等節
    ，前後一致，並於本院以警詢筆錄可採（本院卷第82正、反
    頁），故其所證自以警詢筆錄較為可採，要難以其稍有不同
    之細節即全然捨棄不採信。
(四)被告雖以前詞置辯，然：林俊宏前後所證，雖稍有不一，純
    係迴護被告所致，且林俊宏遭警查獲於98年5月25日凌晨3時
    22分許採尿送鑑結果，呈嗎啡陽性反應，可知林俊宏確實於
    98年5 月22日下午某時，向被告購買海洛因，隨於同年月日
    晚上7 時施用海洛因之佐證，亦不違反施用海洛因後，可於
    尿液中檢出之時間的可能性，均如前述。又林俊宏與被告僅
    為朋友關係，彼此無金錢借貸因而產生怨懟之情，亦據林俊
    宏證述在卷（原審卷第81頁），被告以其等曾因金錢鬧到快
    要打起來，顯屬卸責之詞，要難採信。再林俊宏陳述：與被
    告合資一起購買海洛因時，方會偶爾電聯被告，惟被告自承
    ：未曾與林俊宏合資購買海洛因（原審卷第84正、反頁），
    顯然林俊宏電話聯絡被告，係向被告購買海洛因，並非合資
    一起購買，且98年5 月22日林俊宏與被告間通聯紀錄，適與
    林俊宏警詢所證購買海洛因時間吻合，要難以卷附林俊宏00
    00000000號雙向通聯紀錄無實際通訊監察內容而謂無法證明
    係被告與林俊宏聯絡購買海洛因事宜。再購買毒品者，固因
    供出毒品來源因而查獲其他正犯或共犯者，有減輕或免除其
    刑之寬典，而與所指販賣毒品者間存有利害關係。然購毒者
    之指證在證據法則上既屬人證之一種，如其指證並無矛盾或
    瑕疵，亦未違背經驗與論理法則時，自不應僅因無法查獲毒
    品等為佐證，即對購買毒品者所為對販毒者不利之指證，全
    然捨棄不採（最高法院99年度台上字第3098號判決意旨參照
    ）。林俊宏施用毒品案件，並未因供出海洛因來源向被告購
    買而減刑，有臺灣臺北地方法院98年度訴字第1576號刑事判
    決可參，林俊宏並無邀寬典而誣指被告之情，且扣案電子磅
    秤1 臺，雖無法證明為被告供販賣海洛因之用，且已經被告
    上開施用海洛因案件中沒收在案，雖無法為此部分犯行之佐
    證，然被告上開犯行，除有林俊宏於警詢所證外，另有卷附
    通聯紀錄、臺灣檢驗科技股份有限公司濫用藥物檢驗報告等
    資料足佐，互核尚屬一致，並無矛盾之情，故本件並非僅有
    單一證人之指證。是以，被告所辯，要難信實。
(五)按販賣海洛因係違法行為，非可公然為之，且有其獨特之販
    售通路及管道，復無公定價格，容易增減分裝之份量，而每
    次買賣之價量，可能隨時依雙方關係深淺、資力、需求量及
    對行情之認知、來源是否充裕、查緝鬆嚴、購買者被查獲時
    供述購買對象之可能風險評估等，而異其標準，非可一概而
    論。本件被告既不承認有販賣第一級毒品海洛因之事實，自
    無從查得其等販入上開海洛因之真正價格及其是否因非法販
    賣該海洛因予林俊宏而獲得具體利潤之金額。然按近來政府
    為杜絕毒品之氾濫，對於查緝施用及販賣毒品之工作，無不
    嚴加執行，販賣毒品罪又係重罪，設若無利可圖，衡情一般
    持有毒品之人當無輕易將所持有之海洛因轉讓他人而甘冒於
    再次向他人購買時，而有被查獲移送法辦之危險之理。且不
    論是瓶裝或袋裝之海洛因，均可任意分裝或增減其份量，而
    每次買賣之價量，亦隨時隨雙方關係之深淺、當時之資力、
    需要程度及對行情之認知等因素，機動的調整，因之販賣之
    利得，除經坦承犯行，或帳冊價量均臻明確外，委難察得實
    情，職是之故，縱未確切查得販賣賺取之實際差價，但除別
    有事證，足認係按同一價格轉讓，確未牟利外，尚難執此認
    非法販賣之事證有所不足，致知過坦承者難辭重典，飾詞否
    認者反得逞僥倖，而失情理之平，惟販賣之人從價差或量差
    中牟利之方式雖異，然其販賣目的在意圖營利則同一，堪認
    被告販入海洛因之價格必較販出之價格低廉，或以同一價格
    而減少海洛因之份量，而有從中賺取差額利潤圖利之意圖及
    事實，此應屬合於論理法則，且不違背社會通常經驗之理性
    判斷，被告販賣海洛因，具有營利之意圖，亦可認定。
五、綜上所述，被告上開所辯，要屬事後避就卸責之詞，均不足
    採信。本件被告犯行事證明確，應依法論科。
六、論罪科刑
(一)被告行為後，毒品危害防制條例第4條第1項有關販賣第一級
    毒品罪之法定本刑規定，業於98年5月20日修正公布，於本
    院裁判時業已施行，該罪法定本刑由修正前「死刑或無期徒
    刑；處無期徒刑者，得併科新臺幣一千萬元以下罰金。」，
    變更為修正後「死刑或無期徒刑；處無期徒刑，得併科新臺
    幣二千萬元以下罰金。」，經比較修正前、後之規定，以修
    正前毒品危害防制條例第4條第1項之規定有利於被告，依刑
    法第2條第1項前段之規定，應適用修正前毒品危害防制條例
    第4條第1項之規定處斷。
(二)查海洛因係毒品危害防制條例第2條第1項第1 款所列第一級
    毒品，不得非法持有、販賣。核被告所為，係犯修正前毒品
    危害防制條例第4條第1項販賣第一級毒品罪。被告持有第一
    級毒品海洛因之低度行為，為販賣第一級毒品海洛因之高度
    行為所吸收，不另論罪。又被告有如事實欄所載科刑及執行
    紀錄，有本院被告前案紀錄表附卷可參，其前受有期徒刑之
    執行完畢，於5 年以內故意再犯本件有期徒刑以上之罪，為
    累犯，除法定本刑為死刑或無期徒刑，依法不得加重外，應
    依刑法第47條第1項規定，加重其刑。又被告販賣毒品僅1次
    ，且數量不多，僅販得1 千元，所犯罪名之刑責甚重，又無
    證據證明被告為大量走私進口或長期販賣毒品之所謂「大盤
    」、「中盤」之販毒者，其惡性與犯罪情節核與大毒梟有重
    大差異，如不論其情節輕重，遽處以販賣第一級毒品罪之法
    定本刑死刑或無期徒刑，誠屬情輕法重，過於嚴苛，有傷人
    民對法律之情感，其犯罪情狀，認科以最低度刑，仍嫌過重
    ，顯有可憫恕之情況，爰依刑法第59條規定，酌量減輕其刑
    。被告之刑有加重及減輕，並依刑法第71條第1 項規定先加
    後減。
七、原審未詳予審酌上情，逕為被告無罪之判決，顯有未洽。檢
    察官提起上訴，認被告應該當販賣第一級毒品犯行，指摘原
    判決不當，為有理由，自應由本院將原判決關於此部分撤銷
    改判。爰審酌被告年輕識淺，未能以正當方法謀取所需竟販
    售具成癮性、濫用性、侵害性之第一級毒品營利，戕害他人
    身心健康，助長社會不良風氣，所為非是，念及其販賣對象
    僅1 人，販賣所得有限，及其犯罪動機、目的、手段、犯後
    毫無悔意等一切情狀，量處如主文第2 項所示之刑，以示懲
    懲。扣案0000000000號行動電話1 支（含SIM卡1張），雖以
    陳建隆名義申請，然被告自承：扣案物皆為其所有（偵卷第
    102 反頁、原審卷第53反頁），且供販毒之聯絡工具所用，
    應依毒品危害防制條例第19條第1 項規定，宣告沒收。未扣
    案販賣第一級毒品所得1 千元，應依毒品危害防制條例第19
    條第1 項規定，諭知沒收，如全部或一部不能沒收，以其財
    產抵償之。至扣案此電子磅秤1 臺、安非他命吸食器、吸管
    各1支、殘渣袋2個等物，已據被告自承：係其供施用毒品所
    用之物，且卷內尚無積極證據足證係被告供販賣毒品所用之
    物，且於被告上開施用毒品案件諭知沒收在案，均如前述，
    尚無庸諭知沒收，公訴意旨就此聲請宣告沒收，尚有誤會，
    末此敘明。
據上論斷，應依刑事訴訟法第369條第1項前段、第364條、第299
條第1項前段，修正前毒品危害防制條例第4條第1項、修正後同
條例第19條第1項，刑法第2條第1項前段、第11條前段、第47條
第1項、第59條，判決如主文。
本案經檢察官劉文水到庭執行職務。
中    華    民    國    99    年    11    月    18    日
                  刑事第二庭審判長法  官 洪光燦
                                  法  官 楊照男
                                  法  官 李麗玲
以上正本證明與原本無異。
如不服本判決，應於收受送達後10日內向本院提出上訴書狀，其
未敘述上訴之理由者並得於提起上訴後10日內向本院補提理由書
（均須按他造當事人之人數附繕本）「切勿逕送上級法院」。
                                  書記官 廖婷璇
中    華    民    國    99    年    11    月    19    日
附錄：本案論罪科刑法條全文
修正前毒品危害防制條例第4條第1項
製造、運輸、販賣第一級毒品者，處死刑或無期徒刑；處無期徒
刑者，得併科新臺幣1千萬元以下罰金。

司法院資訊處製作；財團法人民間司法改革基金會備份。
